【裁判字號】    98,易,618
【裁判日期】    980428
【裁判案由】    竊盜
【裁判全文】
臺灣臺北地方法院刑事判決               98年度易字第618號
公  訴  人  臺灣臺北地方法院檢察署檢察官
被      告  丁○○
上列被告因竊盜案件，經檢察官提起公訴（98年度偵字第1842號
），被告於準備程序中就被訴事實為有罪之陳述，本院裁定改以
簡式審判程序審理，判決如下：
    主  文
丁○○竊盜，共伍罪，各處有期徒刑貳月，如易科罰金，均以新
臺幣壹仟元折算壹日；應執行有期徒刑陸月，如易科罰金，以新
臺幣壹仟元折算壹日。
    事  實
一、丁○○因缺錢花用，竟意圖為自己不法之所有，先後起意，
    而分別為如下述之竊盜行為：
    (一)於民國97年11月24日下午3時45分許，在臺北市○○區○○路200號「大魯閣打擊場」內，趁己○○不注意之際，
      徒手竊取己○○所有之霹靂腰包1個（內有駕照、全民健
      保卡、中國商銀萬事達信用卡、臺灣中油VIP會員卡、CAS
      IO牌手錶1支、SONY ERICSSONK610i型行動電話1具、汽車
      行照、保險證、新臺幣（下同）1000元等財物），得手後
      旋即離去，嗣並將上揭行動電話持至位於臺北市萬華區○○○路36號10室之「高諦國際電訊」出售謀利。
    (二)於同年11月28日下午4時17分許，在臺北市中山區○○○
      路100號「蓬萊高爾夫練習場」內，趁乙○○不注意之際
      ，徒手竊取乙○○所有之三星牌808型行動電話1具，得手
      後旋即離去，嗣並將該行動電話持至「高諦國際電訊」出
      售謀利。
    (三)於同年12月6日下午1時35分許，在同址「蓬萊高爾夫練習
      場」內，趁戊○○不注意之際，徒手竊取戊○○所有之SO
      NY ERICSSON牌K800i型行動電話1具，得手後旋即離去
      ，嗣並將該行動電話持至「高諦國際電訊」出售謀利。
    (四)於同年12月7日下午3時許，在同址「蓬萊高爾夫練習場」
      內，趁甲○○不注意之際，徒手竊取甲○○所有之三星牌
      U708型行動電話1具，得手後旋即離去，嗣並將該行動電
      話持至「高諦國際電訊」出售謀利。
    (五)於同年12月18日下午2時許，在同址「蓬萊高爾夫練習場
      」內，趁丙○不注意之際，徒手竊取丙○所有之黑色LG牌
      行動電話1具，得手後正欲離去之際，為該練習場的經理
      陳志忠發現，隨即報警處理，始循線查知上情。
二、案經被害人己○○、甲○○、乙○○訴由臺北市政府警察局
    中山分局報告臺灣臺北地方法院檢察署檢察官偵查後起訴。
    理  由
一、本件被告丁○○所犯非死刑、無期徒刑或最輕本刑有期徒刑
    3 年以上之罪，亦非高等法院管轄第一審案件，被告於本院
    準備程序期日，就被訴事實為有罪之陳述，經告知被告簡式
    審判程序之旨，並聽取檢察官、被告之意見後，本院裁定進
    行簡式審判程序，是本件之證據調查，依刑事訴訟法第273
    條之2規定，不受同法第159條第1項、第161條之2、第161條
    之3、第163條之1及第164條至第170條規定之限制，合先敘
    明。
二、上開犯罪事實，迭據被告於警詢及偵、審中坦承不諱，而被
    害人己○○、乙○○、戊○○、甲○○及丙○，確有於前揭
    時、地遭竊取財物等情，業據各該被害人於警詢中指訴明確
    在卷；本件是被告下手竊取被害人丙○財物，為練習場經理
    陳志忠發覺有異報警處理而當場查獲被告，經調閱該練習場
    監視錄影資料，發覺有前揭事實一(二)(三)所示的竊盜行為，被
    告並帶同員警起出前揭事實一(一)所示竊取的霹靂腰包1個、
    駕照、全民健保卡、中國商銀萬事達信用卡、臺灣中油VIP
    會員卡、CASIO牌手錶1支等物，則據證人陳志忠於警詢中證
    述屬實，並有警製搜索扣押筆錄、扣押物品目錄表、贓物認
    領保管單及監視錄影照片等件附卷可稽；又被告其後確有持
    竊得之行動電話出售乙節，則分據證人即「高諦國際電訊」
    店員周國龍、負責人李范弘於警詢中證述在卷；綜上足徵被
    告之任意性自白確與事實相符，從而本件事證明確，被告犯
    行堪以認定，應依法論科。
三、就前揭事實一(五)所示，雖被告得手後欲離去之際走即被查獲
    ，然以該物之屬性，在被告將之取走後，即處於其可隨時處
    分、支配之狀況，是被告自已因此而建立新的持有支配關係
    ，核屬既遂。故核被告上開所為，均係犯刑法第320條第1項
    之竊盜罪。被告前揭5次的竊盜犯行，時間不僅有相當之間
    隔，且以被告都是趁被害人不注意之際下手竊取乙情觀之，
    可見被告都是臨時起意而為，故所犯上開各罪的犯意個別，
    應分論併罰之。就被告前揭竊取行動電話後出售的行為，乃
    先前竊盜行為後之當然結果，此單純處分贓物之行為，自不
    另論罪（最高法院96年度臺非字第24號判決意旨參照）；至
    於公訴意旨認為被告前揭事實一(二)(三)所示竊得行動電話後，
    有將之據為己用的行為，然依被告於警詢及偵、審中所述，
    即一再供稱竊得行動電話後即將之變售換取現金花用，並無
    自己使用的行為，而依各該被害人於警詢中所述，亦未提及
    行動電話有遭盜用的情事，參以本件查獲被告後，經警帶同
    其至住處搜索結果，並未起獲此部分的行動電話，有前揭搜
    索扣押筆錄可按，故被告供稱竊得後是將該行動電話出售等
    語，並非全屬無據，公訴人此部分的事實認定，容有誤會；
    又本件雖有在被告住處扣得耳機1付，被告就此雖自白亦是
    一併竊取而得等語，然究竟是在何時、地竊取而來，被告於
    警詢中陳稱已經不記得了等語，於偵查中則改稱是於前揭事
    實一(一)時一併竊得，則被告就此於警詢及偵查中之自白並不
    一致，參以本件被害人所述，均未提及有此部分遭竊之物，
    故此部分除被告自白外，並無其他事證足以佐證，自應從有
    利於被告之認定；均附此敘明。爰審酌被告在此之前即有竊
    盜行為，且經法院判處拘役50日、緩刑2年，於98年1月12日
    確定（本件不構成累犯），有臺灣高等法院被告前案紀錄表
    可按，被告其後再犯本件，且竊盜行為達5次之多，顯然不
    知悔改，原不宜輕縱，但念及被告坦承犯行的犯罪後態度，
    就前揭事實一(一)(二)所示竊盜行為，已經與各該被害人和解並
    賠償所受損害，(三)(四)所示的被害人，則表示不需要被告的賠
    償，願意原諒被告並給予自新的機會等情，則據各該被害人
    於本院審判期日到庭陳述明確在卷，而(五)所示的部分，則因
    即時發覺而查獲，並將該遭竊的手機讓該被害人取回，此有
    警製贓物認領保管單可按，及本件被告竊取的行為手段，可
    認犯罪所生的損害及危害尚非巨大，參以被告己身的生活狀
    況則是罹患重度憂鬱症，有臺北市立聯合醫院診斷證明書在
    卷可憑等一切情狀，就其所犯上開各罪分別量處如主文所示
    之刑，並諭知易科罰金之折算標準及定其應執行之刑。
據上論斷，應依刑事訴訟法第284條之1、第273條之1第1項、第2
99條第1項前段，刑法第320條第1項、第41條第1項前段、第51條
第5款，刑法施行法第1條之1，判決如主文。
本案經檢察官徐則賢到庭執行職務。
中    華    民    國    98    年    4     月    28    日
                  刑事第十三庭  法  官  許泰誠
以上正本證明與原本無異。
如不服本判決應於收受送達後10日內向本院提出上訴書狀，並應
敘述具體理由；其未敘述上訴理由者，應於上訴期間屆滿後20日
內向本院補提理由書（均須按他造當事人之人數附繕）「切勿逕
送上級法院」。
                                書記官  高菁菁
中    華    民    國    98    年    4     月    28    日
附錄本案論罪科刑法條全文：
中華民國刑法第320條
（普通竊盜罪、竊佔罪）
意圖為自己或第三人不法之所有，而竊取他人之動產者，為竊盜
罪，處 5 年以下有期徒刑、拘役或 5 百元以下罰金。
意圖為自己或第三人不法之利益，而竊佔他人之不動產者，依前
項之規定處斷。
前二項之未遂犯罰之。


司法院資訊處製作；財團法人民間司法改革基金會備份。
